臺灣臺中地方法院民事裁定
111年度抗字第1號
抗  告  人  王彥萍  


相  對  人  張絖竣  
上列抗告人因與相對人張絖竣間本票裁定事件，對於中華民國11
0年11月18日本院司法事務官所為110年度司票字第6463號裁定提
起抗告，本院合議庭裁定如下：
    主  文
抗告駁回。
抗告程序費用新臺幣1,000元由抗告人負擔。
    理  由
一、抗告意旨略以：抗告人與相對人間並無借貸關係，亦未簽發
    任何本票予相對人，相對人未曾提示如附表所載之本票乙紙
    （下稱系爭本票），是相對人並無任何票據上權利，請求廢
    棄原裁定等語。
二、按執票人向本票發票人行使追索權時，得聲請法院裁定後強
    制執行，票據法第123條定有明文。又本票執票人，依票據
    法第123條規定，聲請法院裁定許可對發票人強制執行，係
    屬非訟事件，此項聲請之裁定及抗告法院之裁定，僅依非訟
    事件程序，以審查強制執行許可與否，並無確定實體上法律
    關係存否之效力，法院僅就本票形式上之要件是否具備予以
    審查，即為已足，至於當事人間實體上之爭執，應循訴訟程
    序以資解決，要非非訟裁定法院所得審酌（最高法院56年台
    抗字第714號、57年台抗字第76號裁定參照）。次按發票人
    或背書人，得為免除作成拒絕證書之記載。另匯票上雖有免
    除作成拒絕證書之記載，執票人仍應於所定期限內為承兌或
    付款之提示。但對於執票人主張未為提示者，應負舉證之責
    。票據法第94條第1項、第95條分別定有明文，此規定依同
    法第124條於本票準用之。是本票如已載明免除作成拒絕證
    書者，執票人聲請裁定准予強制執行時，即毋庸提出已為付
    款提示之證據。如發票人抗辯執票人未為提示者，應由發票
    人負舉證之責任（最高法院94年度台抗字第1057號民事裁定
    意旨參照）。
三、經查：本件相對人主張伊執有抗告人簽發之系爭本票，未載
    到期日，並免除作成拒絕證書，經提示並未獲付款，依票據
    法第123條規定聲請裁定准許強制執行等情，已據其提出系
    爭本票影本為證，核其形式要件並無不符，原裁定予以准許
    ，並無不合。抗告意旨雖以相對人未曾提示而為抗辯，查如
    附表所示之本票既已載明免除作成拒絕證書之旨，相對人於
    聲請本票裁定時復已表明業經提示而未獲付款一語，自毋庸
    提出已為提示之證據，而抗告人就所主張相對人並未提示一
    節，並未具體證明，尚難採信。至抗告意旨所述有關實體事
    項之爭執，應由抗告人另行提起訴訟以資解決，非本件非訟
    事件得為審究。從而，本件抗告為無理由，應予駁回。
四、據上論結，本件抗告無理由，依非訟事件法第46條、第21條
    第2項、第24條第1項，民事訴訟法第495條之1第1項、第449
    條第1項、第78條、第95條，裁定如主文。
中　　華　　民　　國　　111 　年　　2 　　月　　16　　日
                民事第一庭    審判長法  官    許石慶
                                    法  官    鍾宇嫣
　　　　　　　　　　　　            法  官    蕭一弘
正本係照原本作成。　　　　　　　　　　　　　　　　　　
本裁定除以適用法規顯有錯誤為理由，不得再抗告；如提再抗告
，應於收受送達後10日內委任律師為代理人向本院提出再抗告狀
（須附繕本一份），並繳納再抗告費新臺幣1,000 元。
中　　華　　民　　國　　111 　年　　2 　　月　　17　　日
                                    書記官    黃馨萱

附表：
發    票    日（民國）  票面金額 （新臺幣） 到 期 日   利息起算日  票據號碼 105年6月1日 80,000元 未載 105年6月2日 TH561154